臺灣彰化地方法院刑事判決　　　　　　　　　　　　　九十三年度訴字第五七七號
　　公　訴　人　臺灣彰化地方法院檢察署檢察官
　　被　　　告　甲○○
右列被告因違反槍砲彈藥刀械管制條例案件，經檢察官提起公訴（九十三年度偵字第
二七五七號），本院認有刑事訴訟法第二百七十三條之一第一項之情形，而改依簡式
審判程序判決如左：
        主  文
甲○○未經許可，寄藏可發射子彈具有殺傷力之槍枝，累犯，處有期徒刑壹年肆月，
併科罰金新臺幣壹拾萬元，罰金如易服勞役，以新臺幣玖佰元即銀元參佰元折算壹日
。扣案之改造手槍壹支（槍枝管制編號為0000000000號，含彈匣一個）沒
收。
        事  實
一、甲○○有違反麻醉藥品管理條例、毒品危害防制條例、竊盜等多次前科，最後一
    次於民國八十八年間因竊盜、施用第二級毒品案件，經本院於八十九年九月二日
    定其應執行有期徒刑一年四月，又於八十九年六月間因施用毒品，經本院於八十
    九年九月二十九日判處有期徒刑七月確定，並與前開之罪合併執行，入監執行後
    ，於九十一年四月八日縮短刑期假釋，假釋期間至九十一年八月二十七日屆滿，
    未經撤銷，視為執行完畢。仍不知警惕，復於八十四、五年間之某日，在彰化縣
    員林鎮東路某處，接受黃吉興（已）之請託，由黃吉興將其所有之仿ＢＥＲＥ
    ＴＴＡ廠84型半自動手槍製造之玩具手槍換裝土造金屬槍管而成，可發射子彈具
    殺傷力之改造手槍一支（槍枝管制編號為0000000000號，含彈匣一個
    ）及具殺傷力之改造子彈一顆交其保管、寄藏，甲○○竟未經許可，將上開改造
    手槍及子彈藏放於其位於彰化縣員林鎮○○里○○路○段三三三號住處，後因甲
    ○○於九十年底某日遷移至彰化縣員林鎮○○里○○路○段八四巷七七弄二十一
    號居住，甲○○再將上開槍彈移至上址藏放。嗣於九十三年四月三日十四時五十
    分許，經警持搜索票至彰化縣員林鎮○○里○○路○段八四巷七七弄二十一號搜
    索時，查獲上開槍枝及子彈一顆，始查悉上情。
二、案經彰化縣警察局田中分局報請臺灣彰化地方法院檢察署檢察官偵查起訴，本院
    認有刑事訴訟法第二百七十三條之一第一項之情形，而改依簡式審判程序審理。
        理  由
一、按除被告所犯為死刑、無期徒刑、最輕本刑為三年以上有期徒刑之罪或高等法院
    管轄第一審案件者外，於前條第一項程序進行中，被告先就被訴事實為有罪之陳
    述時，審判長得告知被告簡式審判程序之旨，並聽取當事人、代理人、辯護人及
    輔佐人之意見後，裁定進行簡式審判程序；除簡式審判程序及簡易程序案件外，
    第一審應行合議審判，刑事訴訟法第二百七十三條之一第一項、第二百八十四條
    之一分別定有明文。本件被告甲○○所涉係死刑、無期徒刑、最輕本刑為三年以
    上有期徒刑之罪或高等法院管轄第一審案件以外之罪，並於本院行準備程序時就
    被訴事實為有罪之陳述，本院合議庭依前揭規定，經評議結果，裁定改由一名法
    官獨任行簡式審判程序，先予敘明。
二、右揭犯罪事實，業據被告甲○○於警、偵訊中及本院審理時坦承：扣案之槍彈是
    黃吉興於八十四、五年間在彰化縣員林鎮○○路交伊寄藏的，但黃吉興已於八十
    七年間死亡了等語不諱。又扣案改造手槍及子彈經送請內政部警政署刑事警察局
    鑑驗結果，認扣案之槍枝為仿ＢＥＲＥＴＴＡ廠84型半自動手槍製造之玩具手槍
    換裝土造金屬槍管而成之改造手槍，機械性能良好，可擊發適用子彈，具有殺傷
  力（槍枝管制編號為0000000000號，含彈匣一個）；扣案之子彈一顆
    係屬土造子彈（內具直徑約八．四mm之土造金屬彈頭），經實際試射，可擊發，
    具有殺傷力等情，有該局九十三年四月十二日刑鑑字第０九三００七六００五號
    鑑驗通知書一份附卷可憑。並有該枝改造手槍及土造子彈一顆扣案可資佐證，足
    徵被告自白顯與事實相符，本件事證已臻明確，被告犯行堪以認定。
三、按槍砲彈藥刀械管制條例曾於八十六年十一月二十四日經總統修正公布全文二十
    五條，再於八十九年七月五日經總統公布修正第十一條條文，被告雖自八十四、
    五年間即開始寄藏上開槍彈，惟其寄藏至九十三年四月三日始為警查獲，而寄藏
    行為為一續繼為行，已跨越至修正後之槍彈藥刀械管制條例，故應適用現行槍砲
    彈藥刀械管制條例，核被告所為，係犯現行槍砲彈藥刀械管制條例第十一條第四
    項未經許可寄藏槍枝罪、第十二條第四項未經許可寄藏子彈罪。被告受託寄藏槍
    、彈，當然同時持有槍、彈，故不再論以持有槍、彈罪責，又被告同時寄藏改造
    手槍及土造子彈之行為，係一行為觸犯數罪名，為想像競合犯，應依刑法第五十
    五條之規定，從一重之槍砲彈藥刀械管制條例第十一條第四項未經許可寄藏槍枝
    罪處斷。另被告曾於八十八年間因竊盜、施用第二級毒品案件，經本院於八十九
    年九月二日定其應執行有期徒刑一年四月，又於八十九年六月間因施用毒品，經
    本院於八十九年九月二十九日判處有期徒刑七月確定，並與前開之罪合併執行，
    入監執行後，於九十一年四月八日縮短刑期假釋，假釋期間至九十一年八月二十
    七日屆滿，未經撤銷，視為執行完畢，有臺灣高等法院被告全國前案紀錄表、臺
    灣彰化地方法院檢察署刑案資料查註紀錄表各一份在卷可按，其受有期徒刑執行
    完畢後，五年內再犯本件有期徒刑以上之罪，為累犯，應依刑法第四十七條之規
    定加重其刑。爰審酌被告有多次前科，品行不佳，及其犯罪之動機、目的、手段
    ，雖未持前開槍彈犯案，惟潛在危害匪淺，暨犯罪後坦承犯行之態度等一切情狀
    ，量處如主文所示之刑，並就併科罰金部分諭知易服勞役之折算標準，以示懲處
    。至扣案之改造手槍一枝（槍枝管制編號為0000000000號，含彈匣一
    個）屬違禁物，應依刑法第三十八條第一項第一款之規定宣告沒收。另扣案具殺
    傷力之土造子彈一顆，因鑑定試射滅失，故不另為沒收之諭知，附此敘明。
據上論斷，應依刑事訴訟法第二百七十三條之一第一項、第二百九十九條第一項前段
、現行槍砲彈藥刀械管制條例第十一條第四項、第十二條第四項，刑法第十一條前段
、第五十五條、第四十七條、第四十二條第二項、第三十八條第一項第一款，現行法
規所定貨幣單位折算新台幣條例第二條，罰金罰鍰提高標準條例第二條，判決如主文
。
本案經檢察官黃玉琪到庭執行職務。
中      華      民      國      九十三      年    六    月      十七    日
                                臺灣彰化地方法院刑事第一庭
                                    法      官  陳  秋  錦
右正本證明與原本無異。
如不服本判決，應於判決送達後十日內，向本院提出上訴狀（須附繕本）。
                                    法院書記官  于  淑  真
中      華      民      國      九十三      年    六    月      十七    日
槍砲彈藥刀械管制條例第十一條
未經許可，製造、販賣或運輸第四條第一款所稱其他可發射金屬或子彈具有殺傷力之
各式槍砲者，處五年以上有期徒刑，併科新臺幣一千萬元以下罰金。
未經許可，轉讓、出租或出借前項所列槍砲者，處三年以上十年以下有期徒刑，併科
新臺幣七百萬元以下罰金。
意圖供自己或他人犯罪之用，而犯前二項之罪者，處無期徒刑或七年以上有期徒刑，
併科新臺幣一千萬元以下罰金。
未經許可，持有、寄藏或意圖販賣而陳列第一項所列槍砲者，處一年以上七年以下有
期徒刑，併科新臺幣七百萬元以下罰金。
第一項至第三項之未遂犯罰之。
槍砲彈藥刀械管制條例第十二條
未經許可，製造、販賣或運輸子彈者，處一年以上七年以下有期徒刑，併科新臺幣五
百萬元以下罰金。
未經許可，轉讓、出租或出借子彈者，處六月以上五年以下有期徒刑，併科新臺幣三
百萬元以下罰金。
意圖供自己或他人犯罪之用，而犯前二項之罪者，處三年以上十年以下有期徒刑，併
科新臺幣七百萬元以下罰金。
未經許可，持有、寄藏或意圖販賣而陳列子彈者，處五年以下有期徒刑，併科新幣三
百萬元以下罰金。
第一項至第三項之未遂犯罰之。
